Minutes et répertoires du notaire Pierre VASSETZ, 21 août 1649 - 7 juillet 1667 (étude IX)
Archives nationales
Minutes et répertoires du notaire Pierre VASSETZ (étude IX)
21 août 1649 - 7 juillet 1667
MC/ET/IX/410 - MC/ET/IX/433, MC/RE/IX/1 - MC/RE/IX/3
Etude IX; Vassetz, Pierre
Archives nationales de France
Minutes et répertoires: la loi 2008-696 du 15 juillet 2008 relative aux archives a fixé à 75 ans à compter de la date de l'acte, ou à 25 ans à compter de la date du décès de l'intéressé si ce délai est plus bref, le délai de communication des minutes et répertoires des notaires; ce délai est porté à 100 ans à compter de la date de l'acte si le document se rapporte à un mineur (code du Patrimoine, articles L213-2, 4e d et 5e).
Autres documents de l'étude (dossiers de clients, comptabilité...): s'agissant d'archives privées, ces documents sont communicables selon les modalités fixées par le déposant ou le donateur.
Certains documents ne sont pas accessibles en raison de leur mauvais état de conservation.
Versement
Accès aux instruments de recherche de tous les notaires de l’étude IX
Archives de l'étude IX
- Minutes de Pierre VASSETZ, 22 août 1649 - 7 juillet 1667; MC/ET/IX/410 - MC/ET/IX/433
  - Minutes. 1649, 22 août - 1649, décembre, 22 août 1649 - décembre 1649; MC/ET/IX/410; Document détérioré.
    Informations complémentaires:
    Informations concernant le classement:
    Le niveau inférieur de description, quand il existe, correspond aux minutes d'actes. Toutes les minutes ne sont pas forcément décrites une à une. Les descriptions de ces minutes sont plus ou moins détaillées.
    - GODEAU (Claude) potier d'étain § Quittance par Claude GODEAU, 6 septembre 1649; MC/ET/IX/410
      Origine de l'information:
      Fichier dit 'général' XVIIe-XVIIIe siècles, par le personnel du Minutier, 1954-1999 ( fichier papier entièrement dématérialisé; voir contexte dans le Plan d’orientation général - Notaires de Paris, guides thématiques du Minutier).
      Date de révision: 2011-2012
      Date de création de la notice: 2010
      quittance; Godeau, Claude
    - MONGOMMERY (Dame Louise de...) femme Bourgueuille § Etat des meubles apportés en dot par Dame Louise de MONGOMMERY, 25 septembre 1649; MC/ET/IX/410
      Mongommery, Dame Louise de...
  - Minutes. 1650, janvier - 1650, juin, janvier 1650 - juin 1650; MC/ET/IX/411; Document détérioré.
    .
    - Constitution. MINOUFFLET, Jean. REGNIER, Jacques., 2 janvier 1650; MC/ET/IX/411
      Mention dans le répertoire du notaire coté:
      MC/RE/IX/3
      Relevé exhaustif dit 'Base Reno' des actes de 1650, d'après les minutes et répertoires des notaires, études II à XLVI (12.585 actes), par le personnel du Minutier, 1989-1995 (base de données migrée: voir contexte dans le Plan d’orientation général - Notaires de Paris, guides thématiques du Minutier).
      Date de création de la notice: 2003
      constitution de rente; Minoufflet, Jean; Regnier, Jacques
    - Quittance. AUSOULT, Philippe. LEFEBVRE, Guillaume., 2 janvier 1650; MC/ET/IX/411
      quittance; Ausoult, Philippe; Lefebvre, Guillaume
    - Marché. GUISQUET, Guillaume. BEARD, Pierre., 5 janvier 1650; MC/ET/IX/411
      marché; Guisquet, Guillaume; Beard, Pierre
    - Marché. GUISQUET, Guillaume. DUCHESNET, Roch. BEARD, Pierre., 5 janvier 1650; MC/ET/IX/411
      marché; Guisquet, Guillaume; Duchesnet, Roch; Beard, Pierre
    - Constitution. LIEVIN, Rémi. LIEVIN, Jean., 8 janvier 1650; MC/ET/IX/411
      constitution de rente; Lievin, Rémi; Lievin, Jean
    - Vente. MORILLON, César. LABBE, Fiacre., 9 janvier 1650; MC/ET/IX/411
      acte de vente; Morillon, César; Labbe, Fiacre
    - Vente. COIFFET, Pierre. QOCQUET, Nicolas., 10 janvier 1650; MC/ET/IX/411
      acte de vente; Coiffet, Pierre; Qocquet, Nicolas
    - Quittance. CREE, Philippe. COIFFET, Pierre., 10 janvier 1650; MC/ET/IX/411
      quittance; Cree, Philippe; Coiffet, Pierre
    - Inventaire après décès. PERRIER, Nicolas. DEFRISE, Catherine., 10 janvier 1650; MC/ET/IX/411
      inventaire après décès; Perrier, Nicolas; Defrise, Catherine
    - Mariage. BOUCHE, Antoine. FIEFFE, Françoise., 12 janvier 1650; MC/ET/IX/411
      contrat de mariage; Bouche, Antoine; Fieffe, Françoise
    - Accord. GORIN, Jean. Créanciers de GORIN., 14 janvier 1650; MC/ET/IX/411
      accord; Gorin, Jean
    - Titre nouvel. GUIBERT, Louis. Religieux de Saint-Jean, Senlis, Oise., 17 janvier 1650; MC/ET/IX/411
      titre nouvel; Guibert, Louis
    - Transport. DUPUIS, Antoinette. VINART, Michel., 18 janvier 1650; MC/ET/IX/411
      cession; Dupuis, Antoinette; Vinart, Michel
    - Constitution. COEURDEROY, Catherine. LETAILLEUR, Jeanne., 19 janvier 1650; MC/ET/IX/411
      constitution de rente; Coeurderoy, Catherine; Letailleur, Jeanne
    - Vente. BERTANCOURT, Girard. NONTOY, Antoinette. MERCIERE, Sulpice., 20 janvier 1650; MC/ET/IX/411
      acte de vente; Bertancourt, Girard; Nontoy, Antoinette; Merciere, Sulpice
    - Quittance. MONTOY, Antoine. MERCIER, Sulpice. BERTANCOURT, Claude., 20 janvier 1650; MC/ET/IX/411
      quittance; Montoy, Antoine; Mercier, Sulpice; Bertancourt, Claude
    - Mariage. TURPIN, Michel. VALLIERE, Michèle., 20 janvier 1650; MC/ET/IX/411
      contrat de mariage; Turpin, Michel; Valliere, Michèle
    - Déclaration. MAIGNAN, Robert., 21 janvier 1650; MC/ET/IX/411
      déclaration; Maignan, Robert
    - Transport. TROUVILLET, François. DURAND, Clément., 21 janvier 1650; MC/ET/IX/411
      cession; Trouvillet, François; Durand, Clément
    - Constitution. TERRIER, Hervieux. COUSIN, Claude., 25 janvier 1650; MC/ET/IX/411
      constitution de rente; Terrier, Hervieux; Cousin, Claude
    - Mariage. DESJARDINS, Louis. CAUVIN, Louise., 25 janvier 1650; MC/ET/IX/411
      contrat de mariage; Desjardins, Louis; Cauvin, Louise
    - Échange. LELIEVRE, Auguste-Jérôme., 25 janvier 1650; MC/ET/IX/411
      échange; Lelievre, Auguste-Jérôme
    - Vente. LEMOINE, Françoise. DELAPERSONNE, Nicolas. RICHARDEAU, Nicolas., 26 janvier 1650; MC/ET/IX/411
      acte de vente; Lemoine, Françoise; Delapersonne, Nicolas; Richardeau, Nicolas
    - Mariage. CHOPPART, Gilles. MESNARD, Barbe., 28 janvier 1650; MC/ET/IX/411
      contrat de mariage; Choppart, Gilles; Mesnard, Barbe
    - Accord. GUERIN, Claude. Créanciers de GUERIN., 29 janvier 1650; MC/ET/IX/411
      accord; Guerin, Claude
    - Arrêt de compte. TRICHET, Nicolas., 30 janvier 1650; MC/ET/IX/411
      compte; Trichet, Nicolas
    - Vente. MORIN, Nicolas. DAUPHIN, Nicolas., 5 février 1650; MC/ET/IX/411
      acte de vente; Morin, Nicolas; Dauphin, Nicolas
    - Mariage. BOULNOIR, Maurice. DEFRISE, Catherine., 5 février 1650; MC/ET/IX/411
      contrat de mariage; Boulnoir, Maurice; Defrise, Catherine
    - Transport. GAZEN, Nicolas. BERNARD, Bénigne., 7 février 1650; MC/ET/IX/411
      cession; Gazen, Nicolas; Bernard, Bénigne
    - Constitution. CHAULION, Jean. CHAULION, Nicolas., 8 février 1650; MC/ET/IX/411
      constitution de rente; Chaulion, Jean; Chaulion, Nicolas
    - Bail. CAILLET, Louis. MIRE, Pierre., 14 février 1650; MC/ET/IX/411
      bail; Caillet, Louis; Mire, Pierre
    - Transports. DAROULT, Jean. JAQUINOT, Daniel., 15 février 1650; MC/ET/IX/411
      Daroult, Jean; Jaquinot, Daniel
    - Bail. BORDIER, Claude. BOUCAULT, Jacques., 16 février 1650; MC/ET/IX/411
      bail; Bordier, Claude; Boucault, Jacques
    - Bail à rente. BOUCAULT, Jacques. BORDIER, Claude., 16 février 1650; MC/ET/IX/411
      bail; Boucault, Jacques; Bordier, Claude
    - Quittance. BERTHAULT, Nicolas. FRANCOIS, Florence., 19 février 1650; MC/ET/IX/411
      quittance; Berthault, Nicolas; Francois, Florence
    - Quittance. HENAULT, Jean. COURSEL, Louis., 20 février 1650; MC/ET/IX/411
      quittance; Henault, Jean; Coursel, Louis
    - Renonciation. LEGRAND, Elisabeth., 20 février 1650; MC/ET/IX/411
      renonciation; Legrand, Elisabeth
    - Bail. BERNARD, Bénigne. ROUSSEL, François., 24 février 1650; MC/ET/IX/411
      bail; Bernard, Bénigne; Roussel, François
    - Constitution. CROISET, Raoul. LEBRET, Cardin., 25 février 1650; MC/ET/IX/411
      constitution de rente; Croiset, Raoul; Lebret, Cardin
    - Bail. SCIONNERE, Henri. GUIBOUST, Salomon., 26 février 1650; MC/ET/IX/411
      bail; Scionnere, Henri; Guiboust, Salomon
    - Bail à rente. USTINAL, Roland. BOUDIN, Claude., 27 février 1650; MC/ET/IX/411
      bail; Ustinal, Roland; Boudin, Claude
    - Transport. HICQUE, Nicolas. PINGARD, Jacques., 28 février 1650; MC/ET/IX/411
      cession; Hicque, Nicolas; Pingard, Jacques
    - Transport de bail. HAGUE, Antoine. ROUSSEL, François., 4 mars 1650; MC/ET/IX/411
      Hague, Antoine; Roussel, François
    - Vente. ANTHEAUME, Antoine. LHUILLIER, Gilles., 6 mars 1650; MC/ET/IX/411
      acte de vente; Antheaume, Antoine; Lhuillier, Gilles
    - Déclaration. LHUILLIER, Gilles. ANTHEAUME, Antoine., 6 mars 1650; MC/ET/IX/411
      déclaration; Lhuillier, Gilles; Antheaume, Antoine
    - Constitution. TROUILLLY, Jacques. BULLOT, Pierre., 12 mars 1650; MC/ET/IX/411
      constitution de rente; Trouillly, Jacques; Bullot, Pierre
    - Indemnité. TROUILLY, Jacques. DESERTZ, Georges., 12 mars 1650; MC/ET/IX/411
      indemnité; Trouilly, Jacques; Desertz, Georges
    - Constitution. PARFAIT, Marie. REGNAULT, Germain. PERREAUX, François. LEMAIRE, Jean., 13 mars 1650; MC/ET/IX/411
      constitution de rente; Parfait, Marie; Regnault, Germain; Perreaux, François; Lemaire, Jean
    - Transaction. FONTENAY (de), Mathieu. LESPINET, Jean. CORNUEL, Marie. CHARLOT, Claude., 13 mars 1650; MC/ET/IX/411
      accord; Lespinet, Jean; Cornuel, Marie; Charlot, Claude; Fontenay, Mathieu de
    - Indemnité. REGNAULT, Germain. PARFAIT, Marie. PERREAUX, François., 13 mars 1650; MC/ET/IX/411
      indemnité; Regnault, Germain; Parfait, Marie; Perreaux, François
    - Indemnité. FONTENAY (de), Mathieu. CORNUEL, Marie., 13 mars 1650; MC/ET/IX/411
      indemnité; Fontenay, Mathieu de; Cornuel, Marie
    - Consentement. LANGLOIS, Jean. CHANSON, Jean., 21 mars 1650; MC/ET/IX/411
      ratification; Langlois, Jean; Chanson, Jean
    - Mariage. ORY, Jean. LEROY, Claude., 21 mars 1650; MC/ET/IX/411
      contrat de mariage; Ory, Jean; Leroy, Claude
    - Bail. PAUL (de), Vincent. DOZIE, Germain., 24 mars 1650; MC/ET/IX/411
      bail; Paul, Vincent de; Dozie, Germain
    - Bail à rente par Vincent de Paul, agissant pour la Mission, à Germain Dezir, jardinier, et Jeanne de Rancy, sa femme, demeurant à Belleville, d'un terceau de terre sis en ce village au lieu dit Beauregard, moyennant 4 deniers parisis de cens et 4 livres de rente par an., 24 mars 1650; MC/ET/IX/411
      Documents du Minutier central concernant l'histoire littéraire (1650-1700) [2295 actes], par Madeleine Jurgens et Marie-Antoinette Fleury, Paris, Presses universitaires de France, 1960, p. 431 (instrument de recherche imprimé dématérialisé dont la version intégrale est accessible en ligne par la rubrique 'Autres instruments de recherche', voir contexte dans le Plan d’orientation général - Notaires de Paris, guides thématiques du Minutier).
      Date de révision: 2009-2011
      Date de création de la notice: 2009
      Documents du Minutier central concernant l'histoire littéraire (1650-1700), par Madeleine Jurgens et Marie-Antoinette Fleury. Presses universitaires de France, 1960, XXIII-511 p.
      bail; Belleville (ancienne commune); Vincent de Paul (saint, 1581-1660); Dezir, Germain; Rancy, Jeanne de; jardinier
    - Convention. EUDELIN, Jacques. SCIONNERE, François. SCIONNERE, Henri., 25 mars 1650; MC/ET/IX/411
      convention; Eudelin, Jacques; Scionnere, François; Scionnere, Henri
    - Accord. LEGRAS, Jean. MOREL dit LA CHAPELLE, Jean., 30 mars 1650; MC/ET/IX/411
      accord; Legras, Jean; Morel Dit La Chapelle, Jean
    - Promesse. BONOUL, Jacques. DEBOURE, Jacques., 30 mars 1650; MC/ET/IX/411
      promesse; Bonoul, Jacques; Deboure, Jacques
    - Bail. PAILLET, Toussaint. FLEURY, Claude., 4 avril 1650; MC/ET/IX/411
      bail; Paillet, Toussaint; Fleury, Claude
    - Marché. TRIPLET, Hilaire. BUNEAU, Louis., 4 avril 1650; MC/ET/IX/411
      marché; Triplet, Hilaire; Buneau, Louis
    - Mainlevée. VAUSSELLES (de), Philippe., 7 avril 1650; MC/ET/IX/411
      mainlevée; Vausselles (de), Philippe
    - Transaction. VAUSSELLES (de), Philippe., 7 avril 1650; MC/ET/IX/411
      accord; Vausselles (de), Philippe
    - Transaction. LEBRET, Marie. L'AUBESPINE (de), Claude. DEMET, Françoise., 7 avril 1650; MC/ET/IX/411
      accord; Lebret, Marie; L'Aubespine, Claude de; Demet, Françoise
    - Obligation. LA NOUE (DE), Louis. BEAUMONT (de), Pierre., 8 avril 1650; MC/ET/IX/411
      obligation; La Noue, Louis de; Beaumont, Pierre de
    - Quittance. MOUCHY (de), Marie. DU PASSAIGE, Charles., 11 avril 1650; MC/ET/IX/411
      quittance; Mouchy (de), Marie; Du Passaige, Charles
    - Titre nouvel. REGNAULT, Robert. VIAN, François., 12 avril 1650; MC/ET/IX/411
      titre nouvel; Regnault, Robert; Vian, François
    - Cautionnement. FLAGARDE, Marie., 13 avril 1650; MC/ET/IX/411
      cautionnement; Flagarde, Marie
    - Don mutuel. GIRARD, Jean. CONIN, Catherine., 16 avril 1650; MC/ET/IX/411
      donation; Girard, Jean; Conin, Catherine
    - Mariage. NERON, Claude. ROUSSEAU, Madeleine., 21 avril 1650; MC/ET/IX/411
      contrat de mariage; Neron, Claude; Rousseau, Madeleine
    - Testament. PRUDHOMME, Toinette., 21 avril 1650; MC/ET/IX/411
      testament; Prudhomme, Toinette
    - Révocation. DUVAL, Etienne., 22 avril 1650; MC/ET/IX/411
      renonciation; Duval, Etienne
    - Obligation. PASAVANT, Nicolas. LA CHAIZE (DE), Charlotte., 23 avril 1650; MC/ET/IX/411
      obligation; Pasavant, Nicolas; La Chaize (de), Charlotte
    - Déclaration. PERON, Jeanne., 25 avril 1650; MC/ET/IX/411
      déclaration; Peron, Jeanne
    - Quittance. DUPUIS, Simon. LECLERC, Toussaint., 25 avril 1650; MC/ET/IX/411
      quittance; Dupuis, Simon; Leclerc, Toussaint
    - Inventaire après décès. MARET, Claude. HENAULT, Toussaint., 26 avril 1650; MC/ET/IX/411
      inventaire après décès; Maret, Claude; Henault, Toussaint
    - Vente. BEAUSSAULT, Charles. BOISCOURJON (de), Charles., 27 avril 1650; MC/ET/IX/411
      acte de vente; Beaussault, Charles; Boiscourjon, Charles de
    - Quittance. ROUSSEAU, Noël. LAMPRIERES, Christophe. CHERON, Pierre., 27 avril 1650; MC/ET/IX/411
      quittance; Rousseau, No~El; Lamprieres, Christophe; Cheron, Pierre
    - Mariage. JOUGLAS (de), Etienne. LIMOSIN, Marie., 27 avril 1650; MC/ET/IX/411
      contrat de mariage; Jouglas, Etienne de; Limosin, Marie
    - Traité d'office. RESMOND (de), Germain. NUGUES, Nicolas., 29 avril 1650; MC/ET/IX/411
      traité d'office; Resmond, Germain de; Nugues, Nicolas
    - Vente. MORIN, Nicolas. DAUPHIN, Nicolas., 30 avril 1650; MC/ET/IX/411
    - Titre nouvel. DAUPHIN, Nicolas. FARIN, Nicolas., 30 avril 1650; MC/ET/IX/411
      titre nouvel; Dauphin, Nicolas; Farin, Nicolas
    - Constitution. MILLET, Louis. MILLET, Jean. MILLET, Nicolas. MILLET, Antoine., 30 avril 1650; MC/ET/IX/411
      constitution de rente; Millet, Louis; Millet, Jean; Millet, Nicolas; Millet, Antoine
    - Accord. EUDELIN, Jacques. SCIONNERE, François., 30 avril 1650; MC/ET/IX/411
      accord; Eudelin, Jacques; Scionnere, François
    - Bail. PICART, François. COTELLE, Regnaud., 3 mai 1650; MC/ET/IX/411
      bail; Picart, François; Cotelle, Regnaud
    - Titre nouvel. CARRE, Marie. OUALIN (de)., 3 mai 1650; MC/ET/IX/411
      titre nouvel; Carre, Marie; Oualin (de)
    - Marché. BERNAYET, Denis. PREVOST, Joseph., 3 mai 1650; MC/ET/IX/411
      marché; Bernayet, Denis; Prevost, Joseph
    - Mariage. JOLY, Antoine. TARRE, Marie., 5 mai 1650; MC/ET/IX/411
      contrat de mariage; Joly, Antoine; Tarre, Marie
    - Vente. DU MONTOIS, Claude. SARADIN, Guillaume., 8 mai 1650; MC/ET/IX/411
      acte de vente; Du Montois, Claude; Saradin, Guillaume
    - Quittance. CASSAIGNE, Jean. MARTINE, Gabrielle., 8 mai 1650; MC/ET/IX/411
      quittance; Cassaigne, Jean; Martine, Gabrielle
    - Vente. TRIPLET, Hilaire. AUMONT, Antoine., 10 mai 1650; MC/ET/IX/411
      acte de vente; Triplet, Hilaire; Aumont, Antoine
    - Mariage. LAURENT, Antoine. MASSON, Marie., 10 mai 1650; MC/ET/IX/411
      contrat de mariage; Laurent, Antoine; Masson, Marie
    - Marché. TRIPLET, Hilaire. GAULT, Edme., 10 mai 1650; MC/ET/IX/411
      marché; Triplet, Hilaire; Gault, Edme
    - Vente. MORET, Antoine. MASSON, Julien. BIET, Marin., 12 mai 1650; MC/ET/IX/411
      acte de vente; Moret, Antoine; Masson, Julien; Biet, Marin
    - Transport. HUBAULT, Hélène. LELIEVRE, Jérôme., 12 mai 1650; MC/ET/IX/411
      cession; Hubault, Hélène; Lelievre, Jérôme
    - Accord. AUBERON, Thomas. Créanciers de., 12 mai 1650; MC/ET/IX/411
      accord; Auberon, Thomas (Créanciers De)
    - Transport. DU HARLAY, Philippe. VASSETZ, Louis., 13 mai 1650; MC/ET/IX/411
      cession; Du Harlay, Philippe; Vassetz, Louis
    - Promesse. HERBINOT, David. PAJEON, Eustache., 16 mai 1650; MC/ET/IX/411
      promesse; Herbinot, David; Pajeon, Eustache
    - Bail. PAUL (de), Vincent. LE CELLIER, Jean., 17 mai 1650; MC/ET/IX/411
      bail; Paul (de), Vincent; Le Cellier, Jean
    - Bail à rente par Vincent de Paul, agissant pour la Mission, à Jean Le Tellier, marchand, demeurant au faubourg Saint-Denis, d'un arpent et demi quartier de terre sis à Belleville, au lieu dit Beauregard, moyennant 12 deniers parisis de cens et 13 livres de rente par an., 17 mai 1650; MC/ET/IX/411
      bail; Saint-Denis (faubourg); Belleville (ancienne commune); Vincent de Paul (saint, 1581-1660); Le Tellier, Jean; commerçant
    - Transport. COUDIER, Gilette. MASSON, Julien. DUPIN, Charles., 17 mai 1650; MC/ET/IX/411
      cession; Coudier, Gilette; Masson, Julien; Dupin, Charles
    - Cautionnement. GUERDIN, Fiacre. DUROY, Isaac., 17 mai 1650; MC/ET/IX/411
      cautionnement; Guerdin, Fiacre; Duroy, Isaac
    - Constitution. HALAIS, Marin. LE MOUINER, François., 19 mai 1650; MC/ET/IX/411
      constitution de rente; Halais, Marin; Le Mouiner, François
    - Quittance. GRISART, Laurent. AUVRAY, Charles., 19 mai 1650; MC/ET/IX/411
      quittance; Grisart, Laurent; Auvray, Charles
    - Accord. RAULIN, André. MOUCHY (de), Jean-Baptiste., 25 mai 1650; MC/ET/IX/411
      accord; Raulin, André; Mouchy (de), Jean-Baptiste
    - Déclaration. ARLAULT, Nicolas., 27 mai 1650; MC/ET/IX/411
      déclaration; Arlault, Nicolas
    - Déclaration. DARROY, Isaac. FLAULT, Pierre., 27 mai 1650; MC/ET/IX/411
      déclaration; Darroy, Isaac; Flault, Pierre
    - Bail. PAUL (de), Vincent. CAMUS, Nicolas., 3 juin 1650; MC/ET/IX/411
      bail; Paul (de), Vincent; Camus, Nicolas
    - Bail par Vincent de Paul, agissant pour la Mission, à Nicolas Camus, laboureur, demeurant à Chelles, pour six ans, de six arpents de pré en trois pièces sises en la prairie de Chelles, moyennant 72 livres de ferme par an., 3 juin 1650; MC/ET/IX/411
      Documents du Minutier central concernant l'histoire littéraire (1650-1700) [2295 actes], par Madeleine Jurgens et Marie-Antoinette Fleury, Paris, Presses universitaires de France, 1960, p. 432 (instrument de recherche imprimé dématérialisé dont la version intégrale est accessible en ligne par la rubrique 'Autres instruments de recherche', voir contexte dans le Plan d’orientation général - Notaires de Paris, guides thématiques du Minutier).
      bail; Chelles (Oise); Vincent de Paul (saint, 1581-1660); Camus, Nicolas; agriculteur
    - Partage. VEILLART, Henri. VEILLART, Claude., 3 juin 1650; MC/ET/IX/411
      partage; Veillart, Henri; Veillart, Claude
    - Constitution. BERNARD, Bénigne. BELLET, Pierre., 4 juin 1650; MC/ET/IX/411
      constitution de rente; Bernard, Bénigne; Bellet, Pierre
    - GONDI (Pierre de) duc de Retz; rue d'Orléans § Quittance, 4 juin 1650; MC/ET/IX/411
      quittance; Gondi, Pierre de
    - Quittance. GONDI (de), Pierre. BELLEHACHE, Jean., 4 juin 1650; MC/ET/IX/411
      quittance; Gondi, Pierre de; Bellehache, Jean
    - Accord. GERVAISE, Quentin. LACAILLE, Pierre., 11 juin 1650; MC/ET/IX/411
      accord; Gervaise, Quentin; Lacaille, Pierre
    - Constitution. BAILLON (de), Antoinette. LEBRET, Cardin., 13 juin 1650; MC/ET/IX/411
      constitution de rente; Baillon, Antoinette de; Lebret, Cardin
    - Indemnité. BAILLON (de), Antoinette. DORLANT, Nicolas., 13 juin 1650; MC/ET/IX/411
      indemnité; Dorlant, Nicolas; Baillon, Antoinette de
    - Indemnité. BAILLON (de), Antoinette., 13 juin 1650; MC/ET/IX/411
      indemnité; Baillon, Antoinette de
    - Convention et promesse. DORLANT, Nicolas. BAILLON (de), Antoinette., 13 juin 1650; MC/ET/IX/411
      convention; promesse; Dorlant, Nicolas; Baillon, Antoinette de
    - Bail. DAUPHIN, Nicolas. DELISLE, Jacques. DAUFRESNE, Jean., 17 juin 1650; MC/ET/IX/411
      bail; Dauphin, Nicolas; Delisle, Jacques; Daufresne, Jean
    - Reconnaissance. ARNAUT, Jean. VALLES, Michel., 20 juin 1650; MC/ET/IX/411
      reconnaissance; Arnaut, Jean; Valles, Michel
    - Transport de bail. RALIER, Maurice. HIERSAULT, Jean., 21 juin 1650; MC/ET/IX/411
      Ralier, Maurice; Hiersault, Jean
    - Mainlevée. MORENNE (de). MAITZ (de), Jean. MAITZ (de), Gilles., 21 juin 1650; MC/ET/IX/411
      mainlevée; Morenne (de); Maitz (de), Jean; Maitz (de), Gilles
    - Mainlevée. DOUJAT. DU MAITZ, Jean. DU MAITZ, Gilles., 21 juin 1650; MC/ET/IX/411
      mainlevée; Doujat; Du Maitz, Jean; Du Maitz, Gilles
    - Mainlevée. BROIEBON, André. DU MAITZ, Jean. DU MAITZ, Gilles., 21 juin 1650; MC/ET/IX/411
      mainlevée; Broiebon, André; Du Maitz, Jean; Du Maitz, Gilles
    - Mainlevée. DU MAITZ, Jean. DU MAITZ, Gilles., 25 juin 1650; MC/ET/IX/411
      mainlevée; Du Maitz, Jean; Du Maitz, Gilles
    - Constitution. HENRY, Charles. CARCANY (de), Jean., 27 juin 1650; MC/ET/IX/411
      constitution de rente; Henry, Charles; Carcany, Jean de
    - Bail à rente. SAULNIER, Etienne. NOISETTE, Pierre., 28 juin 1650; MC/ET/IX/411
      bail; Saulnier, Etienne; Noisette, Pierre
    - Titre nouvel. PERRIER, Girarde. CHAMPIGNY (de)., 28 juin 1650; MC/ET/IX/411
      titre nouvel; Perrier, Girarde; Champigny (M. de)
    - Quittance. SAUNIER, Etienne. NOISETTE, Pierre., 28 juin 1650; MC/ET/IX/411
      quittance; Saunier, Etienne; Noisette, Pierre
    - Quittance. LETELLIER, Elisabeth. LETELLIER, Jean., 28 juin 1650; MC/ET/IX/411
      quittance; Letellier, Elisabeth; Letellier, Jean
    - Vente. BRIOU (de), Elisabeth. LEDRU, Jean., 29 juin 1650; MC/ET/IX/411
      acte de vente; Briou, Elisabeth de; Ledru, Jean
    - Quittance. CRESPY, Philippe. DELAMARRE, Jeanne., 29 juin 1650; MC/ET/IX/411
      quittance; Crespy, Philippe; Delamarre, Jeanne
    - Vente. LAISNEE, Fleurie. MORIN, Marin., 29 juin 1650; MC/ET/IX/411
      acte de vente; Laisnee, Fleurie; Morin, Marin
    - Apport de promesse. AULAQUE, Dimitas., 30 juin 1650; MC/ET/IX/411
      promesse; dépôt de pièces; Aulaque, Dimitas
    - Convention et promesse. PERTHUIS, François. RES (de), Jouanne., 30 juin 1650; MC/ET/IX/411
      convention; promesse; Perthuis, François; Res (de), Jouanne
    - Mainlevée. GONNEAU (de), Nicolas. DU MAITZ, Jean., 30 juin 1650; MC/ET/IX/411
      mainlevée; Gonneau, Nicolas de; Du Maitz, Jean
    - Obligation. RES (de), Jouanne, Constantinople. DELAPSE, Barianne, Constantinople. PERTHUIS, François., 30 juin 1650; MC/ET/IX/411
      obligation; Res (de), Jouanne; Delapse, Barianne; Perthuis, François
    - Renonciation. REGNAULT, Marie., 30 juin 1650; MC/ET/IX/411
      renonciation; Regnault, Marie
  - Minutes. 1650, juillet - 1650, décembre, juillet 1650 - décembre 1650; MC/ET/IX/412
    - Quittance. DOUJAT. VEILLART, Henri-François., 1er juillet 1650; MC/ET/IX/412
      quittance; Doujat; Veillart, Henri-François
    - Quittance. LA MOUCHE (DE), Anne. VEILLART, Henri-François., 1er juillet 1650; MC/ET/IX/412
      quittance; La Mouche (de), Anne; Veillart, Henri-François